臺北高等行政法院裁定
　　　　　　　　　　　　　　　　　　 95年度再字第00129號
聲 請 人　　甲○○
　　 送達代收人　乙○○
上列聲請人與相對人國防部間因眷舍事件，聲請人不服本院95年
10月17日95年度訴字第1226號裁定，聲請再審，本院裁定如下：
    主  文
再審之聲請駁回。
再審訴訟費用由聲請人負擔。
    理  由
一、按裁定已確定，而有第273 之情形者，得準用本編之規定，
    聲請再審，行政訴訟法第283 條有明文規定。又按「有左列
    各款情形之一者，得以再審之訴對於確定終局判決聲明不服
    。但當事人已依上訴主張其事由或知其事由而不為主張者，
    不在此限: 一、適用法規顯有錯誤者。... 十四、原判決就
    足以影響於判決之重要證物漏未斟酌者。」行政訴訟法第27
    3 條第1 項但書及第1 款、第14款分別定有明文。準此，再
    審程序旨在補上訴制度之窮，是其具有補充性，如當事人已
    依上訴主張其事由或知其事由而不為主張者，即不得提起再
    審之訴。
二、本件聲請人係台南縣影劇三村之原眷戶，該村刻由國防部改
    建中。聲請人於94年9 月2 日以申請書向國防部詢問有關該
    村改建之大廈品質管制及安全事項設計疑義等節，經國防部
    總政治作戰局於94年9 月20日以勁勢字第0940014514號函轉
    請影劇三村新建工程之統包商即訴外人榮民工程股份有限公
    司臺南科技工業區施工處回覆，該公司遂於94年10月14日以
    南科工字第0940003802號函覆聲請人所詢有關建物耐震設計
    、升降機、外殼及自設專用下水道設計暨雨水回收設備、公
    共及消防安全設施等相關問題。聲請人認國防部對其依法申
    請之案件有於法定期間應作為而不作為之違誤，並已損害其
    權益，提起訴願，遭決定不受理，遂向本院提起行政訴訟，
    經本院以95年10月17日95年度訴字第1226號裁定（下稱本院
    前程序裁定）駁回確定，聲請人仍不服，遂向本院聲請再審
    。
三、聲請人聲請再審意旨略以：本院前程序裁定引用行政訴訟法
    第5 條第1 項規定，揆諸起訴狀理由三，事實錯誤，瑕疵重
    大，且消極的不適用司法院釋字第469 號解釋、老人福利法
    第2 條第3 條及最高行政法院判例等，適用法規顯有錯誤甚
    明。起訴狀證物8 檢附相對人94年11月25日勁勢字第094001
    8834號函，顧名思義，法律既明定「主管機關為國防部」，
    「國防部總政治作戰局」自非主管機關甚明，乃本院前程序
    裁定明知其非主管機關，明知起訴狀已舉證釋明相對人不承
    認其行政處分，自相矛盾，在原審又承認其所為之行政處分
    ，起訴狀理由六加以攻擊，類推適用行政訴訟法第243 條第
    2 項第6 款規定，當然違背法令在卷。退而言之，縱不舉證
    釋明「國防部總政治作戰局」非主管機關，縱不攻擊相對人
    所為之行政處分，忽而應予撤銷，忽而予以支持，本院前程
    序裁定竟謂: 「... 原告於94年9 月2 日所提申請書，究其
    內容僅係請被告就其所詢有關改建大廈相關品質管制及安全
    事項予以核示，並非依法申請之案件」再度違法未附理由，
    恝置司法院釋字第469 號解釋、老人福利法第2 條、第3 條
    、第15條，施行細則第10條及最高行政法院82年判字第142
    號判例等，已有未附理由之違法，且視起訴狀證物8 如無物
    ，漏未斟酌，始作出違背眷改條例第2 條第1 項之恣意裁定
    ，爰依行政訴訟法第283 條準用第273 條第1 項第1 款、第
    14款、第276 條第1 項及第277 條等規定，提起本件再審之
    訴云云。
四、查聲請人對本院95年10月17日95年度訴字第1226號裁定並未
    提起抗告，而於95年11月20日確定在案，有該案全卷可憑。
    聲請人於「行政訴訟聲請再審狀」第5-7 頁所列事證即國防
    部94年11月25日勁勢字第0940018834號函，前已載明於95年
    4 月3 日之「行政訴訟起訴狀」第5 頁證物8 ，顯見聲請人
    早於95年4 月3 日即已提出本件再審相關事證。另聲請人主
    張本院前程序裁定引用行政訴訟法第5 條第1 項規定、消極
    的不適用司法院釋字第469 號解釋、老人福利法第2 條第3
    條及最高行政法院判例等，適用法規顯有錯誤。惟聲請人認
    本院前程序裁定有適用法規顯有錯誤及就足以影響於裁定之
    重要證物漏未斟酌之情形，不提起抗告救濟，任其確定，嗣
    於95年12月11日本院前程序裁定確定後，提起本件再審之訴
    ，揆諸首揭規定及說明，有違再審制度之補充性，其再審之
    聲請即於法不合，應予駁回。
五、依行政訴訟法第283 條、第278 條第1 項、第104 條及民事
    訴訟法第95條、第78條，裁定如主文。
中　　華　　民　　國　　96　　年　　9 　　月    27    日
                        第一庭審判長  法  官  王立杰
                                      法  官  劉錫賢
                                      法  官　林惠瑜
上為正本係照原本作成。
如不服本裁定，應於送達後10日內向本院提出抗告狀（須按他造
人數附繕本）。
中　　華　　民　　國　　96　　年　　9 　　月　  27   日
                                      書記官  劉道文
